臺灣桃園地方法院刑事判決　　　　　　　　　　　九十一年度交簡上字第一二九號
　　上　訴　人　臺灣桃園地方法院檢察署檢察官
　　被　　　告　乙○○
右上訴人因被告公共危險案件，不服本院桃園簡易庭九十一年度壢交簡字第一０八號
，中華民國九十一年一月二十一日所為第一審判決（聲請簡易判決處刑案號：九十年
度偵字第一八一九六號）提起上訴及移送併案審理（臺灣新竹地方法院檢察署九十一
年度偵字第五五五號），本院判決如左：
        主  文
原判決撤銷。
乙○○連續服用酒類，不能安全駕駛動力交通工具而駕駛，處罰金貳萬伍仟元，如易
服勞役，以佰元折算壹日。
        事  實
一、乙○○明知汽車駕駛人服用酒類後不能安全駕駛動力交通工具者，不得駕車，竟
    仍基於概括之犯意，先於民國九十年十月二十三日下午約九時許，在臺北縣土城
    市友人家中飲用啤酒約一瓶半後，明知自己飲酒過量，已為酒醉狀態，不能安全
    駕駛動力交通工具，竟於同日下午九時三十分許，於酒後執意駕駛車牌號碼九Ｃ
    —０八三七號自用小客車，沿國道三號公路（即北二高），由北往南方向行駛，
    於同日下午十時四十三分許，途經國道三號公路南下七十六公里處（即桃園縣龍
    潭鄉境內），因超速行駛為警攔檢查獲，並測得其呼氣酒精濃度測試值達０‧六
    七ＭＧ＼Ｌ。詎郭水金仍不知警惕，復承前同一酒後駕車之犯意，於同年十二月
    十六日下午七、八時許，先在新竹縣新埔鎮友人陳樹生家中，飲用米酒約三百Ｃ
    Ｃ後，亦明知自己服用酒類後已不能安全駕駛動力交通工具，仍執意於同日下午
    八時許，酒後駕駛前開車輛欲返回其位於同縣竹北市○○路二十六號住處，嗣於
    同日下午十時五分許，途經同縣竹北市○○○路與博愛街口，與甲○○騎乘之車
    牌號碼ＩＣＮ—七一八號重型機車發生擦撞，致甲○○人車倒地，並受有右足挫
    傷、右下腹、左膝擦傷等傷害後（受傷部分未據告訴），乙○○復駕車逃逸（肇
    事逃逸部分應由公訴人另行偵查），嗣為警在前開住處內查獲，並測得其呼氣酒
    精濃度測試值達０‧七七ＭＧ＼Ｌ，而悉上情。
二、案經內政部警政署國道公路警察局第六警察隊報請臺灣桃園地方法院檢察署檢察
    官偵查後聲請簡易判決處刑及移送併案審理。
        理  由
一、訊據被告乙○○對於右揭時、地飲酒後仍駕車之犯行供承不諱，且被告經警員連
    續二次測試結果，其呼氣中酒精濃度測試值分別高達０‧六七、０‧七七ＭＧ╱
    Ｌ，有酒精濃度測試報表二紙在卷可稽。再依照交通部運輸研究所七十九年八月
    對駕駛人行為之研究（酒醉駕車對駕駛行為之分析研究）指出，吐氣每公升酒精
    含量零點二五mg等於血液中酒精濃度（Blood Alcohol Concentratio- n簡稱BAC
    ）百分之零點零五（亦即每100ml血液中含50mg酒精），而（1）BAC到達百分之
    0.03至百分之0.05時，對駕駛能力之影響為：多數駕駛人心境逐漸變幻不定、視
    覺與反應靈敏性減弱、對速度及距離的判斷力差。對心理行為之影響為：觀察力
    逐漸欠缺、心情漸趨輕鬆、自信心增加、多話、精神狀態處於陶醉感。（2）BAC
    到達百分之0.05至百分之0.08時，對駕駛能力之影響為：反應遲鈍、駕駛能力受
    損、遲而不決或決而不行。對心理行為之影響為：情緒鬆弛、感情與行為趨向誇
    張、肌肉不協調、精神處於興奮狀態。（3）BAC到達百分之0.08至百分之0.15時
    ，對駕駛能力之影響為：判斷力嚴重受到影響、體能與精神協調受損、駕駛之體
    能困難增加。對心理行為之影響為：產生情緒異常現象、步伐不平穩、言語不清
    、反應惡劣、記憶及判斷力受損、精神處於錯亂狀態。（4）超過百分之0.15，
    對駕駛能力之影響為：視線搖晃、駕駛已進入恍惚狀態、判斷及理解遭到扭曲、
    駕駛不穩定。對心理行為之影響為：意識不明、嘔吐、站、走及講話困難、責任
    感喪失、精神處於麻痺狀態。（5）超過百分之0.5，對駕駛人能力之影響為：無
    法開車。對心理行為之影響為：爛醉如泥、失去知覺可能致死、精神處於昏睡狀
    態。被告駕駛前揭自用小客車為動力交通工具，其有服用酒類，當場經警測試呼
    氣酒精濃度值分別為０．六七、０‧七七ＭＧ＼Ｌ，對照上開交通部之研究報告
    ，分別相當血液酒精濃度百分之０．一三四、百分之０．一五四，依上揭說明及
    參酌前揭警員查獲後所製作之測試觀察紀錄表，並被告駕駛前開車輛肇事之情，
    顯見被告應已達不能安全駕駛之程度。本件事證明確，被告犯行洵堪認定，應予
    依法論科。
二、核被告乙○○所為，係犯刑法第一百八十五條之三之飲用酒類後不能安全駕駛罪
    。被告先後二次犯行，時間緊接，方法相同，係觸犯構成要件相同之罪名，顯係
    基於概括犯意為之，為連續犯，應依刑法第五十六條規定論以一罪，並加重其刑
    。公訴人雖僅就被告第一次（即九十年十月二十三日查獲該次）之犯行聲請簡易
    判決處刑，然檢察官就犯罪事實一部起訴者，其效力及於全部，本件被告第二次
    （即九十年十二月十六日查獲該次）之犯罪事實，與前揭論罪科刑之部分，有連
    續犯之關係，已如前述，本院自應就屬於裁判上一罪之部分一併加以審判。原審
    據以論罪科刑，固非無見，然未及審酌被告於九十年十二月十六日經警查獲該次
    之犯行，尚有未洽，是上訴人上訴意旨洵有所據，原判決既有可議，自應由本院
    撤銷改判。爰審酌被告駕車當時酒精濃度測試值分別為０．六七、０‧七七ＭＧ
    ＼Ｌ，仍執意駕車、且一再酒後駕車，絲毫不知警惕、其酒後駕車之行為嚴重危
    害公眾往來之安全，及其品行、智識程度、犯後坦承犯行之態度等一切情狀，量
    處如主文所示之刑，並諭知易服勞役之折算標準，以資懲儆。
三、臺灣新竹地方法院檢察署九十一年度偵字第五五五號移送併辦意旨略以：被告酒
    後駕駛前開車輛（酒後駕車部分業經本院為前開有罪認定），於九十年十二月十
    六日下午十時五分許，在新竹縣竹北市○○○路與博愛街口，與案外人甲○○騎
    乘之車牌號碼ＩＣＮ—七一八號重型機車發生擦撞，致案外人甲○○人車倒地，
    並受有右足挫傷、右下腹、左膝擦傷等傷害後（受傷部分未據告訴），被告肇事
    後加速逃逸之公共危險犯行，與本件之犯罪時間緊接，手段相同，所犯罪名同一
    ，顯係基於概括犯意反覆為之，為連續犯云云。惟查：被告前開肇事逃逸犯行，
    與本件所犯刑法第一百八十五條之三之罪，犯罪各別，罪名不同，應分論併罰，
    而無裁判上一罪之關係，且就被告肇事逃逸犯行之併辦部分既未據起訴，本院不
    得加以審判，此部分應退回檢察官另為適法之處理，併此敘明。
據上論斷，應依刑事訴訟法第四百五十五條之一第一項、第三項、第三百六十九條第
一項前段，刑法第五十六條、第一百八十五條之三、第四十二條第二項，罰金罰鍰提
高標準條例第二條，判決如主文。
本案經檢察官郭靜文到庭執行職務。
中      華      民      國    九十一    年      十一    月      一      日
                                臺灣桃園地方法院交通法庭
                                審判長法  官  吳  爭  奇
                                      法  官  陳  永  來
                                      法  官  胡  芷  瑜
右正本證明與原本無異。
不得上訴。
                                      書記官  劉  晨  輝
中      華      民      國    九十一    年      十一    月      六      日
附錄本判決論罪科刑依據之法條：
刑法第一百八十五條之三：
服用毒品、麻醉藥品、酒類或其他相類之物，不能安全駕駛動力交通工具而駕駛者，
處一年以下有期徒刑、拘役或三萬元以下罰金。
